【裁判字號】    97,訴,76
【裁判日期】    980506
【裁判案由】    偽造文書等
【裁判全文】
臺灣臺東地方法院刑事判決                97年度訴字第76號
公  訴  人  臺灣臺東地方法院檢察署檢察官
被      告  丙○○
上列被告因偽造文書等案件，經檢察官提起公訴（96年度偵字第
652、1445、1754、2545號），本院判決如下：
    主    文
丙○○幫助意圖為自己不法之所有，以詐術使人將本人之物交付
，共貳罪，均累犯，各處有期徒刑壹年陸月，各減為有期徒刑玖
月；扣案之佣金紀錄壹張、任務分工表伍張、零用支出表伍張均
沒收。又行使偽造私文書，足以生損害於公眾及他人，共貳罪，
均累犯，各處有期徒刑拾月，各減為有期徒刑伍月；統一速達股
份有限公司之黑貓宅急便託運單之顧客收執聯之「寄件人簽名」
欄內偽造之「黃○○」署名共貳枚，均沒收之。應執行有期徒刑
貳年。扣案之佣金紀錄壹張、任務分工表伍張、零用支出表伍張
均沒收；統一速達股份有限公司之黑貓宅急便託運單之顧客收執
聯之「寄件人簽名」欄內偽造之「黃○○」署名共貳枚，均沒收
之。
    犯罪事實
一、丙○○前於民國92年間因偽造文書、妨害公務案件，經臺灣
    高雄地方法院以92年度易字第1860號分別判處有期徒刑2月
    、3月，應執行有期徒刑4月確定，於93年2月12日易科罰金
    執行完畢。詎仍不思悔改，與己○○（業經本院判決確定）
    2人明知真實姓名年籍不詳之滿18歲之「張先生」蒐購他人
    之行動電話門號SIM卡及金融機構存摺、提款卡、密碼等金
    融帳戶資料，係交詐欺集團成員用以撥打電話詐欺犯罪轉帳
    及匯款使用，因居中蒐購轉賣可獲取差價之不法利益，2人
    竟基於幫助詐欺之犯意，於95年11月間某日，在位於臺東縣
    臺東市○○路之「上陞商務大飯店」內商議，由丙○○出資
    ，2人尋找願出名申辦行動電話門號SIM卡及金融機構存摺、
    提款卡、密碼等金融帳戶資料之人頭，己○○則負責載送人
    頭至各通信行及金融機構申辦行動電話門號SIM卡及金融機
    構存摺、提款卡、密碼等金融帳戶資料，2人自95年11月某
    日起至96年1月14日間，在臺東縣地區以郵局帳戶存摺、提
    款卡、密碼資料每套新臺幣（下同）3千元、其他金融機構
    帳戶資料每套2千元、行動電話門號SIM卡每張5百元之代價
    ，向具有幫助詐欺之不確定故意（即明知依一般社會生活之
    通常經驗，可以預見將自行申辦金融機構帳戶或電話門號交
    付他人，可能遭人利用該帳戶、門號從事與財產有關之犯罪
    工具，並得預見因而幫助他人從事詐欺取財之不法行為，竟
    仍基於縱有人以其金融帳戶、門號實施財產犯罪，亦不違背
    其本意）之鄭秋梅（所涉幫助詐欺業經本院於96年8月10日
    以96年度東簡字第308號判處有期徒刑4月確定）、李隆財（
    所涉幫助詐欺業經本院於96年9月4日以96年度東簡字第346
    號判處有期徒刑4月確定）、丁○○（業經本院判決確定）
    、乙○○（業經本院判決確定）、戴嘉吟（所涉幫助詐欺業
    經本院於96年8月27日以96年度易字第264號判處有期徒刑10
    月確定）、戊○○（業經本院判決確定）、癸○○（由本院
    通緝中；另行審結）、辛○○（已歿；業經本院另為不受理
    判決）、庚○○（業經本院判決，現另案由臺灣高等法院花
    蓮分院審理中）、壬○○（業經本院判決確定）、子○○（
    原名劉育州，96年3月9日更名；由本院通緝中，另行審結）
    等人蒐購金融機構存摺、提款卡及行動電話門號SIM卡，渠
    等因財務狀況不佳，缺款花用，除將已取得之金融帳戶存摺
    、提款卡及密碼（詳如附表編號2、4、9所示）出賣交付予
    己○○、丙○○外，並於95年11月間起至96年1月14日，依
    丙○○之指示至各金融機構開立金融帳戶或各電信公司申請
    如附表編號3、5至8、10、11所示之金融機構存摺、提款卡
    及密碼、行動電話門號SIM卡，於取得金融機構所發給之存
    摺、提款卡及電信公司行動電話SIM卡後，隨即將金融機構
    存摺、提款卡、密碼及行動電話門號SIM卡等賣交由丙○○
    、己○○，而己○○亦將自己申請開立之金融機構帳戶存摺
    、提款卡及密碼等資料（詳如附表編號1）賣給丙○○，丙○○則經子○○告知，聯絡蒐購郵局、銀行存摺等資料之姓
    名年籍不詳之詐欺集團成員「張先生」後，由丙○○將蒐購
    之前揭己○○等人之郵局等存摺、提款卡及密碼，於上開期
    間內之某日，以每套1萬元之代價賣交姓名年籍不詳綽號「
    阿南」之詐欺集團成員之滿18歲之男子，其餘金融機構存摺
    、提款卡及密碼則以每套4千元至6千元不等之價格，2度委
    由己○○持往臺東豐年機場附近「連宜貨運」轉由「超豐快
    遞」寄至臺中河南站、桃園中壢站，交付真實姓名年籍不詳
    之成年人「張先生」轉交詐欺集團成員統籌作為詐欺集團成
    員向他人詐欺取財匯款之帳號使用。丙○○並在PCHOME網站
    上刊登出售免登記行動電話門號SIM卡之廣告，嗣於95年12
    月間，自稱「黃俊豪」之滿18歲之詐欺集團成員與丙○○聯
    繫後，丙○○為將蒐得之行動電話門號SIM交付予「黃俊豪
    」，即基於幫助詐欺之直接故意，及先後基於行使偽造私文
    書之犯意，分別於95年12月31日、96年1月13日，至位於臺
    東縣臺東市○○路187號之「統一速達股份有限公司」（下
    稱「統一速達公司」）臺東營業所，在「統一速達公司」之
    黑貓宅急便託運單之顧客收執聯之「寄件人簽名」欄上偽簽
    「黃○○」簽名共2枚後，以「黃○○」之名義向「統一速
    達公司」表明其為寄件人之意思而行使之，將行動電話門號
    SIM卡交「統一速達公司」運送至臺中市西屯區○○○街2之
    9號交自稱「黃俊豪」之人，足生損害於「黃○○」及「統
    一速達公司」。而上開詐騙集團成員於取得前揭帳戶存摺、
    提款卡、密碼及行動電話門號SIM卡後，即基於意圖為自己
    不法所有及詐欺取財之犯意，以電話向如附表所示之被害人
    ，施以如附表所示之詐術，使該等被害人均信以為真而陷於
    錯誤，而於附表所示之時間，以轉帳匯款或依詐欺集團成員
    之電話指示持提款卡至自動提款機前，依詐欺集團之電話指
    示操作自動提款機，於不知情之情形下輸入密碼、轉帳帳號
    及轉出金額等資料後，分別轉帳如附表編號2至11所示之金
    額至上開詐欺集團成員所控制使用之如附表編號2至11所示
    之帳戶內，待上開被害人於匯款、轉帳或操作自動提款機完
    成後，發覺其等之帳戶內金額減少，察覺有異，始知受騙；
    而附表編號1所示之被害人則因郵局人員告知係詐騙集團之
    手法，而於同日僅匯款1元進入上揭帳戶，該詐騙集團始未
    得逞。嗣於96年1月14日凌晨4時20分許及6時50分許，乙○○、庚○○分別向臺東縣警察局臺東分局自首上開犯行，並
    經警於同日上午9時35分許、下午2時許，分別在丙○○所經
    營址設臺東縣臺東市○○街80號之東昇通訊行、己○○所使
    用停放於臺東縣臺東市○○路373號前車號為5151-MK號之自
    小客車內，扣得其2人所有供本件犯行所用之佣金紀錄1張、
    任務分工表5張、零用支出表5張等物，而悉上情。
二、案經乙○○、庚○○自首、臺東縣警察局臺東分局報告暨臺
    灣高等法院檢察署檢察長核轉臺灣臺東地方法院檢察署檢察
    官偵查起訴。
    理    由
壹、程序部分：
    按被告以外之人於審判外之言詞或書面陳述，除法律有規定
    者外，不得作為證據。刑事訴訟法第159條第1項固有明文。
    惟按被告以外之人於審判外之陳述，雖不符刑事訴訟法第15
    9條之1至之4之規定，而經當事人於審判程序同意作為證據
    ，法院審酌該言詞陳述或書面陳述作成時之情況，認為適當
    者，亦得為證據；當事人、代理人或辯護人於法院調查證據
    時，知有第159條第1項不得為證據之情形，而未於言詞辯論
    終結前聲明異議者，視為有前項之同意，刑事訴訟法第159
    條之5定有明文。查本案以下所引用之被告以外之人於審判
    外之陳述，當事人於本院準備程序中均表示沒有意見，同意
    作為證據，且迄於言詞辯論終結前，亦未就本院所調查之證
    據資料主張有刑事訴訟法第159條第1項不得為證據之情形，
    本院審酌該證據作成之情況，認均無不適當情事，依刑事訴
    訟法第159條之5第2項之規定，均有證據能力，合先敘明。
貳、實體部分：
一、上揭犯罪事實，有關蒐購帳戶及行動電話門號SIM卡交予他
    人而幫助詐騙集團遂行詐欺部分，業據被告丙○○於偵、審
    中坦承不諱，核與共同被告己○○、丁○○、乙○○、戊○○、庚○○、壬○○於警詢、偵訊及本院訊問、審理時之供
    述，同案被告癸○○、子○○於警詢、偵訊之供述相符，復
    有證人即被害人戌○○、未○○、丑○○、酉○○、寅○○
    、亥○○、巳○○、玄○○、申○○、卯○○、宇○○、午
    ○○、辰○○○、宙○○、天○○、地○○於警詢時證述被
    害情節在卷，及被告己○○、丁○○、乙○○、戊○○、庚○○、壬○○於金融機構開設帳戶之開戶資料影本及查詢回
    應狀態表，被害人戌○○、未○○、丑○○、酉○○、寅○○、亥○○、巳○○、玄○○、申○○、卯○○、宇○○、
    午○○、辰○○○、宙○○、天○○、地○○轉帳、匯款至
    上開被告前揭帳戶之轉帳、匯款交易明細表影本等附卷可稽
    。另外，並有扣案之佣金紀錄1張、任務分工表5張、零用支
    出表5張可資佐證。被告丙○○所為此部分犯行，事證明確
    ，應依法論科。又有關行使偽造私文書部分，被告丙○○固
    坦認有於「統一速達公司」之黑貓宅急便託運單之顧客收執
    聯之「寄件人簽名」欄上簽寫「黃○○」之事實，但否認有
    行使偽造文書之犯行，辯稱：其簽寫「黃○○」寄送資料，
    有經過黃○○的同意，其認為沒有偽造文書云云。查被告丙○○為將蒐得之行動電話門號SIM卡交予自稱「黃俊豪」之
    滿18歲之人，而先後於95年12月31日、96年1月13日透過黑
    貓宅急便寄送，並在上開託運單之「寄件人簽名」欄上簽寫
    「黃○○」2枚之事實，業據被告丙○○坦認在卷，並有以
    黃○○名義委託統一速達公司黑貓宅急便臺東營業所寄送之
    行動電話門號SIM卡之電子計算機統一發票2張（日期為95年
    12 月31日，一張為抵扣聯，一張為收執聯）及上開託運單1
    張（日期為96年1月13日）在卷可佐，此部分事實，堪可認
    定。而被告丙○○固以前詞置辯，惟依卷內事證無法顯示被
    告丙○○係在黃○○同意下簽寫上開託運單。且衡諸常理，
    一般人焉會同意以自己的名字作為寄送犯罪工具的名義人，
    而自陷於刑責風險。況被告丙○○於本院審理時亦自承：伊
    與黃○○有合夥代辦貸款業務，因此黃○○才會同意簽署黑
    貓宅急便公司的合約，所以寄送東西出去，黃○○都會知道
    ，黃○○同意伊使用他的名義，是有提到限於與貸款有關的
    事項，才會同意伊使用他的名義，伊將行動電話門號SIM卡
    寄交給自稱「黃俊豪」的人，與代辦貸款沒有關係等語（見
    本院卷二第283頁背面、第284頁），由此可知，被告丙○○
    簽寫「黃○○」名字，顯已逾越黃○○授權使用其名義之範
    圍，與未經黃○○同意無異。綜上足認，被告行使偽造私文
    書之事實，實甚明確。被告所執前詞，洵屬無理。因此，被
    告丙○○所為此部分犯行，事證亦屬明確，應依法論科。
二、論罪與科刑：
（一）按刑法第13條所稱之故意本有直接故意（確定故意）與間
      接故意（不確定故意）之別，條文中「行為人對於構成犯
      罪之事實，明知並有意使其發生者」為直接故意，至於「
      行為人對於構成犯罪之事實，預見其發生而其發生並不違
      背其本意者」則屬間接故意；又間接故意與有認識的過失
      之區別，在於二者對構成犯罪之事實雖均預見其能發生，
      但前者對其發生並不違背其本意，後者則確信其不發生。
      而在金融機構開設存款帳戶，原係針對個人社會信用而予
      以資金流通，具有強烈之屬人性，金融帳戶為個人理財之
      工具，於郵局或銀行等金融機構申請開設存款帳戶並無任
      何特殊之資格限制，一般民眾皆可利用存入最低開戶金額
      之方式，任意在銀行或郵局等金融機構申請開設存款帳戶
      ，且一人並可於不同之金融機構申請多數之存款帳戶使用
      ，尚無任何困難，此乃眾所周知之事實，此理於電信門號
      申辦使用上亦同。被告丙○○與同案被告己○○係事前謀
      議共同蒐購金融帳戶及電信門號賣與綽號「阿南」、自稱
      「張先生」、「黃俊豪」之滿18歲之人（依卷內事證無法
      證明「阿南」、「張先生」、「黃俊豪」係為未滿18歲之
      少年），其所為蒐購帳戶、門號之行為已超乎一般人之生
      活經驗，顯非僅基於幫助詐欺之不確定故意而為之，應係
      基於幫助詐欺之直接故意，合先敘明。
（二）按刑法上之幫助犯，係對於犯罪與正犯有共同之認識，而
      以幫助之意思，對於正犯資以助力，而未參與實施犯罪之
      行為者而言（最高法院75年度臺上字第1509號、88年度臺
      上字第1270號判決意旨參照），是以刑法關於正犯、幫助
      犯之區別，係以其主觀犯意及客觀犯行為標準，凡以自己
      犯罪之意思而參與犯罪，無論其所參與者是否犯罪構成要
      件之行為，皆為正犯，其以幫助他人犯罪之意思而參與犯
      罪，其所參與者，苟係犯罪構成要件之行為，亦為正犯，
      必以幫助他人犯罪之意思而參與犯罪，其所參與者又為犯
      罪構成要件以外之行為，始為幫助犯。本案被告丙○○雖
      提供其蒐購之前揭金融機構帳戶存摺、提款卡、密碼及門
      號予前述不詳姓名年籍之滿18歲男子及其所屬之詐欺集團
      成員使用，該詐欺集團成員並因此而施用詐術使如附表所
      示之被害人陷於錯誤，因而分別匯款至被告丙○○所提供
      之上開金融機構帳戶內，被告丙○○所為係參與詐欺取財
      罪構成要件以外之行為，且在無證據證明被告丙○○係以
      正犯而非以幫助犯之犯意參與犯罪之情形下，應認其所為
      係幫助犯而非正犯行為。至於上揭不詳姓名之滿18歲男子
      及其所屬詐欺集團成員使如附表所示之被害人陷於錯誤，
      匯款至被告提供之上開帳戶內，該詐欺集團所為，係犯刑
      法第339條第3項、第1項之詐欺取財未遂罪（附表編號1）
      及同條第1項之詐欺取財罪（附表編號2至11），被告丙○○以提供上開金融帳戶存摺等物之方式，幫助詐欺集團成
      員詐欺取財，核其所為，係犯刑法第30條第1項前段、第
      339條第3項、第1項之幫助詐欺取財未遂罪及刑法第30條
      第1項前段、第339條第1項之幫助詐欺取財罪，爰各依同
      法第30條第2項規定，依正犯之刑減輕之。又被告丙○○
      將金融帳戶資料交予「阿南」及兩度委由同案被告己○○
      將蒐得之金融帳戶等資料寄交「張先生」，及其2次透過
      黑貓宅急便寄送電信門號SIM卡予「黃俊豪」，均係分別
      基於單一以交付金融帳戶資料及電信門號SIM卡之幫助詐
      欺犯意而接續之行為，應分別論以接續犯（即交付金融帳
      戶資料及交付電信門號各論以一行為）。至其分別以金融
      帳戶資料及電信門號SIM卡交付及寄交「阿南」、「張先
      生」、「黃俊豪」之行為，則應論以2次幫助詐欺之犯行
      。被告以2次幫助行為，幫助該詐欺集團成員先後詐騙如
      附表編號1至11所示之被害人，而觸犯幫助詐欺取財未遂
      罪及數幫助詐欺取財罪，各為想像競合犯，應依刑法第55
      條前段規定，各從一重之幫助詐欺取財罪處斷。另被告丙○○在「統一速達公司」之黑貓宅急便託運單之顧客收執
      聯之「寄件人簽名」欄上，偽簽「黃○○」簽名共2枚後
      ，以「黃○○」之名義向「統一速達公司」表明其為寄件
      人之意思而行使之行為，係犯刑法第216條、第210條之行
      使偽造私文書罪，其偽造署名為偽造私文書之部分行為，
      偽造之低度行為應為行使之高度行為所吸收，均不另論罪
      。被告丙○○先後2次偽簽「黃○○」簽名，以「黃○○
      」之名義向「統一速達公司」表明其為寄件人之意思而行
      使之行為，犯意各別，行為互異，應分論併罰。又被告丙○○2次幫助詐欺之行為及2次行使偽造私文書之行為均，
      犯意各別，行為互異，應分論併罰。
（三）查被告丙○○有如犯罪事實欄所載論罪科刑執行情形，有
      卷附臺灣高等法院被告前案紀錄表1份可按，其受有期徒
      刑執行完畢後5年以內，再故意犯本案法定刑為有期徒刑
      之上開4罪，均為累犯，應依刑法第47條第1項規定各加重
      其刑。爰審酌被告丙○○之素行，且明知將金融帳戶、電
      信門號SIM交付詐騙集團成員使用，將助長詐騙集團財產
      犯罪之風氣，仍與同案被告己○○合力蒐購上開電信門號
      、銀行及郵局存摺、金融卡連同密碼提供予詐騙集團使用
      ，其所為已為當今社會層出不窮之詐財事件所以發生之根
      源，造成社會互信受損，擾亂金融交易往來秩序，影響層
      面廣泛，惡性非輕，並使執法人員追查真正幕後詐欺取財
      正犯憑添困擾，同時增長詐騙集團詐欺取財之氣焰，使犯
      罪益難追查，而其為掩飾寄送電信門號幫助詐欺之犯行，
      竟恣意使用他人名義而偽簽「黃○○」之姓名，亦對其所
      為上開犯行增加查緝困難，並對黃○○及黑貓宅急便造成
      寄送業務之管理危害，衡酌本件被害人之人數及其等遭詐
      騙之金額，被告丙○○亦未賠償被害人之損害，犯罪後坦
      承部分犯行，對於行使偽造文書仍飾詞否認之犯後態度，
      兼衡其犯罪之動機、目的、生活狀況、智識程度等一切情
      狀，各量處如主文所示之刑。又被告丙○○所犯本件之罪
      ，均係發生於96年4月24日以前，且其上開所宣告之刑復
      未逾1年6月，合於減刑之條件，應依中華民國九十六年罪
      犯減刑條例第2條第1項第3款之規定，各減其刑期2分之1
      ，並定其應執行之刑。至於扣案之佣金紀錄1張、任務分
      工表5張、零用支出表5張，為被告丙○○及同案被告己○○所有，供本件幫助詐欺犯行所用之物，業據其2人陳明
      在卷，應依刑法第38條第1項第2款宣告沒收。另統一速達
      股份有限公司之黑貓宅急便託運單之顧客收執聯之「寄件
      人簽名」欄內偽造之「黃○○」署名共貳枚，均應依刑法
      第219條沒收之。
據上論斷，應依刑事訴訟法第299條第1項前段，刑法第216條、
第210條、第339條第1項、第3項、第30條第1項前段、第2項、第
55條前段、第47條第1項、第51條第5款、第219條、第38條第1項
第2款，刑法施行法第1條之1第1項、第2項前段，中華民國九十
六年罪犯減刑條例第2條第1項第3款、第7條，判決如主文。
本案經檢察官甲○○到庭執行職務
中    華    民    國    98    年    5     月    6    日
                  刑事第二庭  審判長法  官  李水源
                                    法  官  蔡慧雯
                                    法  官  盧亨龍
以上正本證明與原本無異。
如不服本判決應於收受送達後10日內向本院提出上訴書狀，並應
敘述具體理由；其未敘述上訴理由者，應於上訴期間屆滿後20日
內向本院補提理由書（均須按他造當事人之人數附繕本）。「切
勿逕送上級法院」。告訴人或被害人對於本判決如有不服，請書
具不服之理由狀，請求檢察官上訴者，其上訴期間之計算係以檢
察官收受判決正本之日期為準。
                                    書記官  石佳琪
中    華    民    國    98    年    5     月    7     日
附表
┌──┬────────┬────┬────┬────────┬────────┐
│    │開戶人（或門號申│金融機構│被害人及│詐騙集團使用之詐│    備      註  │
│編號│請人）、開戶金融│帳戶帳號│被詐欺之│術及被害人轉匯款│                │
│    │機構及開戶（申請│或電話門│金額（新│項之日期        │                │
│    │門號）日期      │號      │臺幣）  │                │                │
├──┼────────┼────┼────┼────────┼────────┤
│1   │己○○；中華郵政│0000000-│戌○○；│帳戶遭凍結需匯款│將郵局帳戶資料賣│
│    │台東大同路郵局；│0000000 │1元     │95年12月15日；  │給丙○○        │
│    │92年11月17日    │        │（未遂）│                │                │
├──┼────────┼────┼────┼────────┼────────┤
│2   │丁○○；中華郵政│0000000-│未○○；│涉嫌洗錢存款需轉│經辛○○介紹認識│
│    │台東馬蘭郵局；91│0000000 │78000元 │入安全帳戶；    │丙○○後將易付卡│
│    │年12月26日      │        │        │95年12月19日    │及郵局帳戶資料賣│
├──┼────────┼────┼────┼────────┤給丙○○        │
│3   │丁○○；台灣大哥│0970-   │丑○○；│網拍匯款有誤要求│                │
│    │大；95年11月28日│088614  │60988元 │操作提款機；96年│                │
│    │                │        │        │1月9日          │                │
│    │                │        ├────┼────────┤                │
│    │                │        │酉○○；│網拍匯款有誤要求│                │
│    │                │        │36525元 │操作提款機；96年│                │
│    │                │        │        │1月9日          │                │
├──┼────────┼────┼────┼────────┼────────┤
│4   │乙○○；中華郵政│0000000-│寅○○；│帳戶被盜用存款需│將金融機構帳戶資│
│    │台東新生郵局；  │0000000 │444000元│交付信託；96年1 │料賣給丙○○    │
│    │84年9月13日     │        │        │月2日           │                │
├──┼────────┼────┼────┼────────┤                │
│5   │乙○○；第一商銀│81150-  │亥○○；│援交需操作提款機│                │
│    │台東分行；95年12│274089  │29863元 │確認身份；96年  │                │
│    │月21日          │        │        │1月4日          │                │
├──┼────────┼────┼────┼────────┤                │
│6   │乙○○；土地銀行│037005- │巳○○；│中獎需繳手續費；│                │
│    │台東分行；95年12│448990  │67000元 │96年1月4日      │                │
│    │月21日          │        │        │                │                │
├──┼────────┼────┼────┼────────┤                │
│    │                │        │玄○○；│中獎需繳手續費；│                │
│    │                │        │4000元  │96年1月4日      │                │
│    │                │        ├────┼────────┤                │
│    │                │        │玄○○；│中獎需繳手續費；│                │
│    │                │        │16000元 │96年1月4日      │                │
├──┼────────┼────┼────┼────────┼────────┤
│7   │戊○○；合作金庫│549276- │申○○；│援交需先匯款確認│經李隆財介紹認識│
│    │東台東分行；96年│0000000 │15678元 │身份；96年1月10 │己○○後將金融機│
│    │1月5日          │        │        │日              │構帳戶資料賣給林│
│    │                │        │        │                │勇聖轉交給丙○○│
├──┼────────┼────┼────┼────────┤                │
│8   │戊○○；土地銀行│037005- │卯○○；│中獎需繳慈善捐款│                │
│    │台東分行；96年1 │449368  │67000元 │；96年1月9日    │                │
│    │月5日           │        │        │                │                │
├──┼────────┼────┼────┼────────┤                │
│    │                │        │宇○○；│中獎需繳稅金；  │                │
│    │                │        │30000元 │96年1月9日      │                │
│    │                │        ├────┼────────┤                │
│    │                │        │午○○；│中獎需繳愛心基金│                │
│    │                │        │12000元 │；96年1月10日   │                │
├──┼────────┼────┼────┼────────┼────────┤
│9   │庚○○；中華郵政│0000000-│辰○○○│中獎需先匯款扣除│經辛○○介紹認識│
│    │台東大同路郵局；│0000000 │；70000 │稅金；96年3月12 │丙○○後將易付卡│
│    │93年6月4日      │        │元      │日              │及郵局帳戶資料賣│
│    │                │        │        │                │給丙○○        │
├──┼────────┼────┼────┼────────┤                │
│10  │庚○○；台灣大哥│0939-   │宙○○；│網路競標得標匯款│                │
│    │大；95年11月28日│067546  │14000元 │；95年12月11日  │                │
│    │                │        ├────┼────────┤                │
│    │                │        │天○○；│網路拍賣結標匯款│                │
│    │                │        │38000元 │；95年12月12日  │                │
├──┼────────┼────┼────┼────────┼────────┤
│11  │壬○○；第一商銀│81150-  │地○○；│安排女子約會但須│經戴嘉吟介紹認識│
│    │台東分行；95年  │274071  │9000元  │付款加入會員；  │丙○○後將郵局台│
│    │12月21日        │        │        │96年1月12日     │銀一銀台灣企銀等│
│    │                │        ├────┼────────┤帳戶資料賣給吳東│
│    │                │        │地○○；│安排女子約會但須│昇              │
│    │                │        │1000元  │付款加入會員；  │                │
│    │                │        │        │96年1月12日     │                │
└──┴────────┴────┴────┴────────┴────────┘
附錄本案論罪科刑法條全文：
刑法第339條第1項：
意圖為自己或第三人不法之所有，以詐術使人將本人或第三人之
物交付者，處5年以下有期徒刑、拘役或科或併科1,000元以下罰
金。
刑法第210條
偽造、變造私文書，足以生損害於公眾或他人者，處5年以下有
期徒刑。
刑法第216條
行使第210條至第215條之文書者，依偽造、變造文書或登載不實
事項或使登載不實事項之規定處斷。


司法院資訊處製作；財團法人民間司法改革基金會備份。
